

FLÁVIA ALDROVANDI

Marketing e Comunicação

Endereço: Rua José Midena, 75 - Jaú - São Paulo



(14) 99708-6800 / (14) 3622-4678



flavia.aldrovandi@hotmail.com



Linkedin: Flávia Aldrovandi br.linkedin.com/in/flaviaaldrovandi/

Sobre mim

Criação de artes; Social Media. Briefing para agência; Acompanhamento e conferência dos trabalhos da Agência; Comunicação Interna e Externa na empresa; Aprovação de artes para gráficas/cartonagens; Demonstração de produtos e acompanhamentos de clientes no pós-venda; Criação de campanhas promocionais ou publicitárias, idealizando e organizando a participação em feiras e eventos. Coordenar as ações de lançamentos de produtos, realizando pesquisas para identificar o perfil do consumidor. Desenvolvimento de novas ideias e apresentar informações estratégicas de mercado, prospectar novos negócios e manter relacionamento com parceiros já existentes. Responsável pelo Endomarketing na empresa, preparando ações para os colaboradores.

Habilidades

- Comunicação
- Pró-ativa
- Criatividade
- Bom relacionamento
- Organização
- Trabalho em equipe

Software

- Photoshop
- Pacote Office
- Illustrator
- Social Media
- Corel Draw
- Wordpress / CMS

Cursos

- Informática Pacote Office Completo
- Curso de Eventos e Cerimonial SENAC Bauru
- Curso de Ilustração Manual Atelier Garabato
- Estratégias de Mídias Sociais e Marketing de Conteúdo - ESPM
- Como Organizar a Participação nas Feiras e Exposições - SENAC
- Participação em palestras de Social Media -Blogando e SMSP
- Inglês e Espanhol Básico.
- Responsável por uma coluna de moda na Revista Energia Fm Jaú (2010 há 2012).
- Curso de Empreendedorismo Empreenda sem fronterias

Educação

2008 / 2011 Comunicação Social - Publicidade e Propaganda

FIJ - Faculdades Integradas de Jahu

2015 / 2017 Especialização Marketing Digital

USC - Bauru

Experiência

04.2016 - Atual

Marketing

Souza | www.souza.com.br

Comunicação Interna e Externa na empresa, Criação de artes; Social Media. Briefing para agência; Acompanhamento e conferência dos trabalhos da Agência; Aprovação de artes para gráficas/cartonagens; Responsável pela criação dos código de barras, Responsável pelo Endomarketing na empresa, preparando ações para os colaboradores.

05.2010 - 08.2014

Marketing Sênior

Biomecanica | www.biomecanica.com.br

1. Eventos

Preparação e organização de Congressos Nacionais e Internacionais, desde a escolha da área, briefing e definição do estande, de material promocional e brindes, imagens do estande e materiais de demonstração, organização completa do inicio do evento até a sua concretização; organização de eventos no centro de treinamento da empresa e na sede da empresa para prospecção de clientes nacionais e internacionais, bem como a contratação de todo arranjo técnico e burocrático para tal buffets, garçons, músicos, estrutura).

2. Social Media

Responsável pela criação do perfil da empresa nas redes sociais e também por todo conteúdo postado, criações de artes especificas para o público alvo; acompanhamento de alcance nas postagens e um aumento significativo de curtidores em curto prazo.

3. Assistente de Comunicação

Responsável pela criação de artes promocionais conforme solicitação do departamento comercial; Responsável pelo envio do e-mail marketing, acompanhamento de dados de leitura, retorno aos interessados e aumento do mailing list; Criação de comunicados internos como apoio para o setor de Recursos Humanos; Auxílio em todos os eventos internos; Responsável por toda fotografia de eventos e treinamentos; Responsável pela elaboração do projeto e alimentação diária da TV corporativa;

07.2003 - 12.2009

Assistente de Estilo/Compras Protótipos

Mariotta Calçados | www.mariotta.com.br

Pesquisa de tendências em moda para implantação em novas coleções; compra de materiais para protótipos e amostras; elaboração da cartela de cores, pastas e etiquetas, desenvolvimento de enfeites, definição de padrões.